臺灣臺中地方法院刑事判決　100年度侵訴字第77號　　　　　　　　　　　　　
公　訴　人　臺灣臺中地方法院檢察署檢察官
被　　　告　李俊賢
上列被告因妨害性自主案件，經檢察官提起公訴（100年度偵字
第9222號），被告於準備程序中就被訴事實為有罪之陳述，經本
院合議庭裁定由受命法官獨任進行簡式審判程序，並判決如下：
    主    文
李俊賢對於十四歲以上未滿十六歲之女子為性交，共貳罪，各處
有期徒刑月。應執行有期徒刑伍月。
    理    由
一、李俊賢於民國100 年2 月下旬，經由網路認識A 女( 85年10
    月生，姓名年籍詳卷，下稱A 女) ，並進而交往成為男女朋
    友。嗣於同年月26日，A 女因與其母甲女( 姓名年籍詳卷，
    下稱甲女) 發生爭執而不願待在家中，A 女即以電話連絡李
    俊賢，並約在A 女住處附近之7-11便利商店見面，李俊賢依
    約駕駛機車前往上開便利商店，並載A 女前臺中市霧峰區○
    ○○街103 號住處，詎李俊賢明知A 女為14歲以上未滿16歲
    之女子，竟基於對14歲以上未滿16歲女子為性交之犯意，在
    未違反A 女之意願下，於同年月27日凌晨1 時許，在上開住
    處，先以手撫摸A 女之胸部及性器官，嗣將A 女及其衣褲褪
    去後，再以手指插入A 女之性器官，後接續以性器官插入A
    女性器官之方式，而為性交行為1 次得逞。又於同年3 月7
    日凌晨不詳時間，李俊賢電邀A 女至其住處，A 女允諾後由
    李俊賢以機車載A 女至其住處，嗣於同日15時許，在上開住
    處，李俊賢另基於對14歲以上未滿16歲女子為性交之犯意，
    在未違反A 女之意願下，先以手撫摸A 女之胸部及性器官，
    嗣將A 女及其衣褲褪去後，再以手指插入A 女之性器官，後
    接續以性器官插入A 女性器官之方式，而為性交行為1 次得
    逞。嗣於同年3 月11日，因A 女身體不適，經甲女質問後查
    悉上情，並報警查獲。
二、案經A 女及甲女訴由臺中市政府警察局移送台灣台中地方法
    院檢察署檢察官偵查起訴。
    理    由
一、本件被告李俊賢所犯，其法定刑為死刑、無期徒刑、最輕本
    刑3 年以上有期徒刑以外之罪，且非高等法院管轄第一審之
    案件，經本院合議庭裁定由受命法官行準備程序時，被告就
    被訴事實為有罪之陳述後，經告知被告簡式審判程序之旨，
    並聽取被告、檢察官之意見後，裁定進行簡式審判程序，依
    刑事訴訟法第273 條之2 之規定，簡式審判程序之證據調查
    ，不受刑事訴訟法第159 條第1 項、第161 條之2 、第161
    條之3 、第163 條之1 及第164 條至第170 條規定之限制，
    合先敘明。
二、訊據被告李俊賢，對上開犯罪事實於警詢、偵查及本院準備
    程序及審理時均坦承不諱，核與證人即告訴人A 女於警詢、
    偵查所證述情節及甲女於警詢中指述情節大致相符，被告之
    自白與事實相符，堪予採信。此外，並有A 女就讀國中之學
    生個人勤惰明細表、中山醫學大學附設醫院受理疑似性侵害
    事件驗傷診斷書、A 女使用門號行動電話（電話號碼詳卷）
    100 年2 月至3 月雙向通聯記錄、A 女真實姓名年籍對照表
    、甲女真實姓名年籍對照表各1 紙附卷可稽，本件事證明確
    ，被告犯行堪予認定，應予依法論科。
三、核被告所為，係犯刑法第227 條第3 項對於14歲以上未滿16
    歲之女子為性交罪。又對14歲以上未滿16歲女子為猥褻與性
    交行為，係不同之犯罪行為，行為人若以對14歲以上未滿16
    歲女子性交之犯意，對被害人實施性侵害，先為猥褻，繼而
    為性交，其中猥褻行為係性交之前置行為，不容割裂為二罪
    之評價，則猥褻之階段行為自應為性交行為所吸收。本件被
    告二次對告訴人A 女為性交前以手撫摸A 女之胸部及性器官
    之猥褻行為，俱為性交行為之前階段行為，而均為性交行為
    所吸收，應不另論罪。又被告二次對告訴人A 女為性交行為
    ，均係接續以手指及性器官插入A 女性器官之方式所為之性
    交行為，係於密接之時地內所為，侵害A 女同一性自主法益
    ，是依一般社會通念，僅侵害一性自主法益，在時間差距上
    ，尚屬密接，犯罪方法與態樣又相同，係對同一被害人基於
    一個整體決意所為，於刑法評價上，以包括之一行為予以評
    價較為合理，應屬接續犯，而以一罪論。被告先後二次犯行
    ，犯意各別，行為互殊，應予分論併罰。至兒童及少年福利
    法第70條第1 項固規定成年人對少年犯罪者，加重其刑至二
    分之一，惟該條項但書則明定：「但各該罪就被害人係兒童
    及少年已定有特別處罰規定者，不在此限」。本案被告於行
    為時年齡僅為18歲，未滿20歲非屬成年人，且所犯刑法第22
    7 第3 項之罪既以被害人年齡係14歲以上未滿16歲為其處罰
    之特殊要件，自無再依上開兒童及少年福利法加重處罰之餘
    地，附此敘明。
四、爰審酌被告並無前科，有臺灣高等法院被告前案紀錄表附卷
    可按，其為滿足一己之慾望，先後二次對未滿16歲之女子為
    性交行為，對告訴人A 女之身心健康及人格發展有不良之影
    響，惟兼衡被告與告訴人A 女係結識後交往，進而有本件性
    交行為，犯罪之手段非屬兇惡及犯後能坦認犯行，尚見悔意
    之犯罪後態度，與高中畢業之智識程度，任職餐廳擔任服務
    生之生活狀況，及僅因雙方就賠償金額之意見差距過大，致
    未能達成民事和解等一切情狀，量處如主文所示之刑，並定
    其應執行之刑，以資懲儆。
據上論斷，應依刑事訴訟法第273 條之1 第1 項、第299 條第1
項前段、第310 條之2 、第454 條第1 項，刑法第227 條第3 項
、第51條第5 款，判決如主文。
本案經檢察郭景東到庭執行職務。
中    華    民    國     100    年    8    月    22    日
                  刑事第六庭    法  官  李立傑
以上正本證明與原本無異。
如不服本判決應於收受送達後10日內向本院提出上訴書狀，並應
敘述具體理由；其未敘述上訴理由者，應於上訴期間屆滿後20日
內向本院補提理由書（均須按他造當事人之人數附繕本）「切勿
逕送上級法院」。
                                書記官  陳怡臻
中    華    民    國     100    年    8    月    22    日
附錄本案論罪科刑法條
中華民國刑法第227條第3項
對於十四歲以上未滿十六歲之男女為性交者，處七年以下有期徒
刑。